臺灣高等法院刑事判決　　　　　　　　100年度上訴字第515號
　　上　訴　人
　　即　被　告　梁福星
上列上訴人因違反槍砲彈藥刀械管制條例案件，不服臺灣板橋地
方法院99年度訴字第2318號，中華民國99年12月30日第一審判決
（起訴案號：臺灣板橋地方法院檢察署99年度偵字第16843 號）
，提起上訴，本院判決如下：
    主  文
上訴駁回。
    理  由
一、按不服地方法院之第一審判決而上訴者，應向管轄第二審之
    高等法院為之。上訴書狀應敘述具體理由。上訴書狀未敘述
    上訴理由者，應於上訴期間屆滿後20日內補提理由書於原審
    法院，逾期未補提者，原審法院應定期間先命補正。第二審
    法院認為上訴書狀未敘述理由或上訴有第362 條前段之情形
    者，應以判決駁回之，但其情形可以補正而未經原審法院命
    其補正者，審判長應定期間先命補正。刑事訴訟法第361 條
    、第367 條，分別定有明文。所謂不服第一審判決之具體理
    由，必係依據卷內既有訴訟資料或提出新事證，指摘或表明
    第一審判決有何採證認事、用法或量刑等足以影響判決本旨
    之不當或違法，而構成應予撤銷之具體事由，始克當之（例
    如：依憑證據法則具體指出所採證據何以不具證據能力，或
    依憑卷證資料，明確指出所為證據證明力之判斷如何違背經
    驗、論理法則）；倘僅泛言原判決認定事實錯誤、違背法令
    、量刑失之過重或輕縱，而未依上揭意旨指出具體事由，或
    形式上雖已指出具體事由，然該事由縱使屬實，亦不足以認
    為原判決有何不當或違法者（例如：對不具有調查必要性之
    證據，法院未依聲請調查亦未說明理由，或援用證據不當，
    但除去該證據仍應為同一事實之認定），皆難謂係具體理由
    ，俾與第二審上訴制度旨在請求第二審法院撤銷、變更第一
    審不當或違法之判決，以實現個案救濟之立法目的相契合，
    並節制濫行上訴（最高法院97年度臺上字第892 號判決參照
    ）。又第二審法院認為上訴書狀未敘述理由，依刑事訴訟法
    第367 條但書規定，始應定期間命其補正；如認上訴書狀已
    敘述理由，但其理由非屬具體，其所為上訴，即不符上訴之
    法定要件，自得逕行判決駁回，無定期命補正問題（最高法
    院97年度台上字第3599號判決要旨參照）。
二、本件原判決略以：
  (一)梁福星明知可發射子彈具有殺傷力之改造手槍，係槍砲彈藥
    刀械管制條例所列管之槍枝，未經許可不得持有，竟於民國
    99年5 月下旬間某日時，在臺北縣中和市（現已改制為新北
    市中和區；以下仍沿用改制前之地名）華夏工專後方山區之
    草叢內，拾得不詳之人所棄置之仿BERETTA 廠84型半自動手
    槍製造之槍枝，換裝土造金屬槍管、槍機而成，可發射子彈
    具有殺傷力之改造手槍1支（含彈匣1個；槍枝管制編號：00
    00000000號），之後即未經許可而持有之，並將該改造手槍
    藏置放其位於臺北縣中和市○○街167巷12之1號2 樓住處內
    。嗣於99年6月7日晚間7 時30分許，為警於梁福星上址住處
    將其查獲，並扣得上開改造手槍1 支。案經臺北縣政府警察
    局（已改制為新北市政府警察局）土城分局報請臺灣板橋地
    方法院檢察署檢察官偵查起訴。
  (二)上揭事實，業據被告梁福星於原審審理時坦白承認，並有改
    造手槍1支扣案可資佐證；又上開改造手槍1支，經送請內政
    部警政署刑事警察局以檢視法、性能檢驗法鑑定之結果，認
    送鑑改造手槍1支（含彈匣1個；槍枝管制編號：0000000000
    號），係由仿BERETTA廠84 型半自動手槍製造之槍枝，換裝
    土造金屬槍管、槍機而成，擊發功能正常，可供擊發適當子
    彈使用，認具殺傷力，此亦有內政部警政署刑事警察局99年
    6月21日刑鑑字第0990079898號鑑定書1份在卷可按，足認被
    告上開自白，核與事實相符。本件事證明確，被告犯行堪以
    認定。
  (三)核被告所為，係犯槍砲彈藥刀械管制條例第8條第4項之未經
    許可持有可發射子彈具有殺傷力之改造手槍罪。查被告係因
    偶然拾得扣案改造手槍，未慮及行為後果之嚴重性，始將該
    改造手槍攜回住處而持有之，其行為動機尚屬單純，主觀惡
    性及犯罪情節亦非重大，惟被告本件所犯之未經許可持有改
    造手槍罪，係法定本刑3 年以上10年以下有期徒刑，併科新
    臺幣700 萬元以下罰金之重罪，與其前述犯罪情節相較，實
    屬情輕而法重，客觀上足以引起一般同情，而有堪資憫恕之
    處，認即令處以法定最低刑度，猶嫌過重，爰依刑法第59條
    規定酌減其刑。爰審酌被告犯罪之動機、手段、無故持有管
    制槍枝對於社會治安之負面影響非輕，惟被告持有管制槍枝
    尚查無其他犯罪目的，及被告犯後坦承犯行，態度尚稱良好
    等一切情狀，量處有期徒刑2年2月，併科罰金新臺幣6 萬元
    ，並就罰金部分諭知易服勞役之折算標準。扣案改造手槍 1
    支（含彈匣壹個；槍枝管制編號：0000000000號），屬違禁
    物，應依刑法第38條第1項第1款規定宣告沒收。
三、本件上訴人即被告梁福星不服原判決，提起第二審上訴，上
    訴理由略以：原判決量處有期徒刑2年2月，併科罰金新臺幣
    6 萬元，似有過重，被告因一時好奇而將拾獲槍枝攜回住處
    ，被告對於一時失慮誤觸刑典之行為，深感懊悔，且經此教
    訓，尤於偵審訴訟過程之煎熬，已受教訓，不敢再犯。況被
    告坦然面對錯誤，願接受法律裁判，刑法處罰及教育目的已
    達，且被告尚有家庭責任，是原判決所科處刑度，似有過重
    ，請求更為較輕之處罰，使被告有自新機會云云。惟查，原
    審判決既已詳細記載認定被告犯罪之證據及理由，並已審酌
    被告係因偶然拾得扣案改造手槍，未慮及行為後果之嚴重性
    ，始將該改造手槍攜回住處而持有之，其行為動機尚屬單純
    ，主觀惡性及犯罪情節亦非重大，而依刑法第59條規定予以
    酌減其刑，且已審酌被告犯罪之動機、手段、無故持有管制
    槍枝對於社會治安之負面影響非輕，被告持有管制槍枝尚查
    無其他犯罪目的，被告犯後坦承犯行，態度尚稱良好等關於
    刑法第57條科刑之一切情狀，在適法範圍內行使其量刑之裁
    量權，核無違法或不當之情形。被告上訴所指量刑過重或家
    庭因素等，尚不足以影響原審判決量刑刑度之本旨，且未能
    具體指摘原判決於認定事實，適用法律及量刑等事項，究竟
    有何違法或不當之具體情形，自非屬上訴第二審之具體理由
    ，與刑事訴訟法第361條第2項所定不符。揆諸上揭意旨，本
    件上訴顯不合法定程式，應予駁回，並不經言詞辯論為之。
四、據上論斷，應依刑事訴訟法第367條前段、第372條，判決如
    主文。
中    華    民    國    100   年    2     月    16    日
                  刑事第十四庭審判長法  官  陳志洋
                                    法  官  謝靜慧
                                    法  官  梁耀鑌
以上正本證明與原本無異。
如不服本判決，應於收受送達後十日內向本院提出上訴書狀，其
未敘述上訴之理由者並得於提起上訴後十日內向本院補提理由書
（均須按他造當事人之人數附繕本）「切勿逕送上級法院」。
                                    書記官  莊淑茹
中    華    民    國   100    年    2     月    17    日
附錄：本案論罪科刑法條全文
槍砲彈藥刀械管制條例第8條第4項
槍砲彈藥刀械管制條例第8條
未經許可，製造、販賣或運輸鋼筆槍、瓦斯槍、麻醉槍、獵槍、
空氣槍或第4條第1項第1 款所定其他可發射金屬或子彈具有殺傷
力之各式槍砲者，處無期徒刑或5年以上有期徒刑，併科新臺幣1
千萬元以下罰金。
未經許可，轉讓、出租或出借前項所列槍枝者，處5 年以上有期
徒刑，併科新臺幣1 千萬元以下罰金。
意圖供自己或他人犯罪之用，而犯前二項之罪者，處無期徒刑或
7 年以上有期徒刑，併科新臺幣1 千萬元以下罰金。
未經許可，持有、寄藏或意圖販賣而陳列第1 項所列槍枝者，處
3年以上10年以下有期徒刑，併科新臺幣700萬元以下罰金。
第1項至第3項之未遂犯罰之。